臺灣基隆地方法院刑事判決　
111年度金訴字第119號
公  訴  人  臺灣基隆地方檢察署檢察官
被      告  王慶耀


上列被告因違反洗錢防制法等案件，經檢察官提起公訴（110年
度偵字第7991號、111年度偵字第641號、111年度偵字第1393號
），暨移請併辦審理（111年度偵字第1001號、第1736號），本
院判決如下：
    主  文
甲○○幫助犯洗錢防制法第十四條第一項之洗錢罪，處有期徒刑貳
月，併科罰金新臺幣伍萬元，罰金如易服勞役，以新臺幣壹仟元
折算壹日。
    事  實
一、甲○○可預見金融機構帳戶係個人理財之重要工具，為個人財
    產、信用之重要表徵，如交予他人使用，有供作財產犯罪用
    途之可能，而犯罪者取得他人金融帳戶之目的，在於取得贓
    款及掩飾犯行不易遭人追查，對於提供帳戶雖無引發他人萌
    生犯罪之確信，但仍以縱若前開取得帳戶之人利用其帳戶持
    以詐欺取財，或掩飾、隱匿特定犯罪所得而洗錢，亦不違背
    其本意之幫助犯意，於民國110年9月9日至台新國際商業銀
    行東基隆分行辦理掛失補發金融卡及存摺、開通網路銀行服
    務後至同年9月10日13時50分前之某時，將其所申辦之台新
    國際商業銀行帳戶（帳號000-00000000000000，下稱台新銀
    行帳戶）、元大銀行帳戶（帳號000-00000000000000，下稱
    元大銀行帳戶）之帳戶資料交付予真實姓名、年籍不詳之人
    。該不詳之人所屬犯罪集團，意圖為自己不法之所有，基於
    詐欺取財之犯意，分別於附表所示之時間、詐騙方式，致附
    表所示之己○○、戊○○、庚○○、丁○○、乙○○、丙○○陷於錯誤，
    依指示匯款至上開帳戶內，款項旋即遭轉出，製造金流斷點
    ，以掩飾、隱匿上開詐欺犯罪所得之去向。
二、案經己○○訴由高雄市政府警察局仁武分局轉送新北市政府警
    察局蘆洲分局移送、戊○○訴由臺北市政府警察局北投分局轉
    送桃園市政府警察局桃園分局移送、庚○○訴由桃園市政府警
    察局桃園分局轉送桃園市政府警察局龜山分局移送、丁○○訴
    由新北市政府警察局海山分局轉送新北市政府警察局瑞芳分
    局移送、乙○○訴由高雄市政府警察局苓雅分局轉送新北市政
    府警察局瑞芳分局移送、丙○○訴由臺北市政府警察局文山第
    一分局轉送新北市政府警察局土城分局移送臺灣基隆地方檢
    察署檢察官偵查起訴。
    理  由
壹、程序事項（證據能力部分）
    按被告以外之人於審判外之陳述，雖不符合刑事訴訟法第15
    9條之1至第159條之4之規定，但經當事人於審判程序同意作
    為證據，法院審酌該言詞陳述或書面陳述作成時之情況，認
    為適當者，亦得為證據，當事人、代理人或辯護人於法院調
    查證據時，知有第159條第1項不得為證據之情形，而未於言
    詞辯論終結前聲明異議者，視為有前項之同意，刑事訴訟法
    第159條第1項及第159條之5分別定有明文。本案當事人就下
    述供述證據方法之證據能力，均未於言詞辯論終結前聲明異
    議，而經本院審酌各該證據方法之作成時，並無其他不法之
    情狀，均適宜為本案之證據，依刑事訴訟法第159條之5之規
    定，有證據能力。至於其餘認定本案犯罪事實之非供述證據
    ，查無違反法定程序取得之情，依刑事訴訟法第158條之4規
    定反面解釋，亦具證據能力。   
貳、實體事項
一、認定犯罪事實所憑之證據及理由
    訊據被告甲○○固坦承上開台新銀行帳戶、元大銀行帳戶為其
    所申辦之事實，惟矢口否認有何幫助詐欺取財、幫助洗錢之
    犯行，辯稱：台新銀行及元大銀行之帳戶資料遺失不見，沒
    有將帳戶交給他人使用云云，經查：
  ㈠上開台新銀行帳戶、元大銀行帳戶為被告本人申辦使用等情
    ，業據被告供承屬實，並有上開帳戶之客戶基本資料附卷可
    稽（證據出處詳見附表所示），首堪認定。又被害人己○○、
    戊○○、庚○○、丁○○、乙○○、丙○○遭詐騙集團以附表所示之時
    間、方式詐騙後，分別將款項匯至被告上開帳戶，款項旋即
    遭轉出等事實，亦據證人即告訴人己○○、戊○○、庚○○、丁○○
    、乙○○、丙○○於警詢證述甚詳，並有己○○、戊○○、庚○○、丁○○、乙○○、丙○○將款項匯入被告上開帳戶之憑證、上開帳戶
    之交易明細在卷可佐（證據出處詳見附表所示），此部分事
    實亦堪認定，足認確有詐騙者從事詐欺犯行，且被告上開帳
    戶遭持以利用為遂行詐騙、洗錢犯行之工具，而為該詐欺、
    洗錢犯行提供助力無訛。
  ㈡被告雖執前詞以為置辯，然查：
　⒈被告於110年9月9日親自至台新銀行東基隆分行申請掛失補發
    上開台新銀行帳戶之存摺及提款卡，並申請網路銀行服務，
    辦理約定帳號轉帳至第三人帳戶之功能乙節，有台新國際商
    業銀行110年12月14日函暨檢附之掛失申請書、網路/數位銀
    行約定轉入帳號設定資料在卷可考（見111偵641卷第17頁、
    第29至31頁）。而被告之台新銀行帳戶及元大銀行帳戶，自
    110月9月10日起，頻繁有不明入款，款項旋遭轉出等情，此
    為被告所是認，且有被告上開帳戶之交易明細存卷可查，可
    見上開帳戶自110年9月10日起之入款，即為他人遭詐騙而匯
    入或轉入之金錢；而本件既無證據足證被告即係實際實行詐
    欺並將款項提出花用之人，亦無證據被告將上開帳戶分別處
    置，可認上開帳戶係於110年9月9日被告臨櫃申請掛失補發
    及開通網路銀行功能後，至110年9月10日上開帳戶內有不明
    入款前之某時，同時脫離被告之使用範圍。
　⒉觀諸被告歷次之辯解：①於110年11月1日第一次警詢稱：台新
    銀行帳戶很久前申辦的，都沒在使用，於110年7或8月至台
    新銀行基隆分行詢問看該帳號是否能使用，行員詢問我是否
    申辦提款卡及網銀，當時我才申辦提款卡及網銀，應該可能
    是我去台新銀行詢問並申辦提款卡的當天，回程路上掉的，
    當日我去過很多地方，有在基隆市、也有去新北市及桃園市
    ，所以不清楚掉在何處，我遺失台新銀行存摺、印章、提款
    卡、密碼卡，因為都放一起，所以一起遺失，當時是我身上
    的皮夾掉了，皮夾内一些會員卡及一張元大銀行提款卡也遺
    失等語（見111偵1736卷第8至9頁），②於110年11月2日(翌
    日）第二次警詢稱：於110年7月間，因為要換工作所以要帳
    戶做薪資轉帳，所以我就拿家中許久未用的台新銀行、元大
    銀行兩組帳戶來使用，接著我又拿著兩組帳戶去銀行做詢問
    是否還可以使用時，返回我戶籍地的路上便遺失了，因為當
    時我把存摺放在包包内，我以為還在，等到銀行通知我帳戶
    遭到凍結我才知道帳戶遭到警示等語（見110偵7991卷第10
    至11頁）。③於111年1月17日檢察官偵訊時供稱：台新銀行
    及元大銀行這兩個帳戶我很久沒用，我在110年7、8月拿去
    汐止元大銀行及基隆的台新銀行詢問我上述2個帳戶還能不
    能使用，我那天沒事幹，可能是我在來回銀行的路上時存摺
    、印章遺失，同時還有一些零零碎碎的會員卡、ICASH不見
    ，這些不重要的東西不見也沒差，這些東西我是放在外套口
    袋，可能騎車騎太快，從口袋脫落沒有感覺等語（見110偵7
    991卷第124至125頁）。細究被告所辯台新銀行及元大銀行
    帳戶資料遺失前之存放位置，分別有「皮夾」、「包包」、
    「外套口袋」，先後供述顯不一致，若屬實情，應無可能一
    再矛盾反覆，此外，金融帳戶之相關資料（存摺、提款卡、
    印章）乃個人重要且私密之物品，具有價值，一旦不見，究
    係「遺失」或「遭竊」，皆有可能，然被告一概以「遺失」
    回應，亦有可疑，況且，被告既刻意前往銀行臨櫃查詢並申
    辦網路銀行功能、補發存摺及提款卡事宜，可見當時有意使
    用帳戶，然被告不僅對於該帳戶資料（存摺、提款卡、印章
    、密碼卡）究竟置放在何處而遺失交代不清且供述反覆，且
    所述當時遺失物品數量眾多，然遺失時竟毫無所覺，就一併
    遺失之會員卡、ICASH等物品，亦以不見也沒差等語帶過，
    所辯顯與常理不符，要難認其所辯帳戶資料遺失乙節屬實。
　⒊被告另辯稱：因為我有好幾個銀行帳戶，每個密碼都不一樣
    ，我之前曾忘記密碼被鎖卡，為解除鎖定得跑到原開戶銀行
    解除，為避免類似情況發生，我遂將密碼寫起來，跟存摺、
    提款卡放在一起等語（見111偵1393卷第10頁）。衡以，金
    融帳戶事關個人財產權益保障，其專有性甚高，且密碼乃存
    款人提款之途徑，一般人理應會將密碼默記在心，縱因擔心
    忘記帳戶密碼，而將密碼特別書寫下來，然皆會將密碼與存
    摺、提款卡「分開」放置並保管，以防止不慎遺失或遭竊時
    遭人冒用之風險，此為具一般智識程度之人均應知悉之事，
    而被告自述為高職肄業之智識程度，有工作經驗（見本院卷
    第75頁），無明顯智識程度匱乏之虞，具有一定社會經歷，
    然被告竟將帳戶之密碼記載在存摺後面，與提款卡放在一起
    ，使他人有機會藉此知悉帳戶之密碼，被告此等舉動顯與常
    情大相悖離，被告所辯之詞，無非卸責之詞，不足採信。衡
    諸財產犯罪之主要目的在於取得財物，是犯罪集團於對不特
    定民眾詐欺取財時，雖因為逃避追緝而使用人頭帳戶，然其
    為確保能夠順利提領詐欺所得之贓款，自當使用經帳戶持有
    人同意提供之人頭帳戶，斷無冒著詐欺所得之贓款因帳戶持
    有人掛失存摺或提款卡而無法提領、付出勞費卻無法實現犯
    罪利益，甚至為警鎖定追查等風險，而使用他人非基於己意
    脫離持有（如遺失、被竊等）帳戶之必要。從而，被告上開
    帳戶既遭犯罪集團作為受領贓款之人頭帳戶，被告所辯遺失
    情節又無證據可憑，且客觀上不符情理，而難以採信，可認
    上開帳戶資料之所以脫離被告使用範圍，原因並非遺失，而
    係被告出於己意交付他人使用。
　⒋關於刑事訴訟之舉證責任，被告否認犯罪時，就其辯解雖不
    負任何證明責任，但倘檢察官指出證明方法，已說服法院無
    合理懷疑而達於確信之程度，致被告將受不利益之判斷時，
    被告提出訴訟上之積極抗辯，但卻未能證明該有利事實可能
    存在，而無法動搖法院因檢察官之舉證對被告所形成之不利
    心證，對於既已存在的積極罪證而言，都是不足以用來形成
    「合理」懷疑的幽靈抗辯，當不得徒以此無從證明其可能存
    在之抗辯事實而排除超越一切合理可疑之積極證據。衡以，
    詐騙者為避免檢警機關自帳戶來源回溯追查出其真正身分，
    常以他人金融機構帳戶供作詐得款項出入之帳戶，且為確保
    能順利以之充為收受贓款之工具，詐騙者與所使用之人頭帳
    戶之持有人必有連結，或以收購、租借而來，或以巧立辦理
    貸款或應徵工作等名目使他人提供帳戶，不論人頭帳戶之來
    源為何，均是經由持有帳戶之本人同意使用，詐騙者方利用
    該帳戶收受贓款。依被告與告訴人己○○、戊○○、庚○○、丁○○
    、乙○○、丙○○等人所述，彼此間並無任何直接或間接之交易
    往來關係，無積極證據可認被告與對告訴人施用詐術之詐騙
    者為同一人，參諸上開說明，該詐騙者使用被告所申辦之帳
    戶應係經被告同意，詐騙者始指示告訴人將款項匯至被告上
    開帳戶內甚明。
　⒌再者，金融機構帳戶為個人理財之工具，為便利大眾使用此
    一理財工具，以活絡資金供需，金融機構對於申請開立帳戶
    並未設有任何特殊限制，一般民眾皆能自由申請開戶，並得
    同時在不同金融機構申請開立多數帳戶使用，且目前金融機
    構之開戶手續均相當迅速簡便，此乃眾所周知之事實。又依
    一般人之社會生活經驗，個人經由合法管道取得之收入，若
    欲利用金融機構帳戶存放或提領，本可以自己名義向金融機
    構申請開戶，若非為隱匿自己身分或使人誤信交易對象，殊
    無大費周章以價購或商借等方式取得，進而使用他人名義金
    融機構帳戶之必要。況近年來各類詐欺案件層出不窮，詐欺
    集團為逃避追緝，往往利用人頭帳戶作為受領及提取贓款之
    帳戶，此不僅廣為平面及電子媒體所披載，亦經政府機關一
    再宣導提醒民眾防範。尤以現今各地金融機構所設置之自動
    櫃員機，莫不設有轉帳匯款操作之警示畫面，或張貼明顯之
    警示標語，促請使用者注意勿輕易受騙而將款項轉入他人帳
    戶。衡諸目前社會資訊藉由電視、廣播、報章雜誌甚至電腦
    網路等管道流通之普及程度，以及一般人在金融機構開立帳
    戶、使用自動櫃員機從事提款或轉帳交易之頻繁，苟見有人
    寧可向不特定人收購或蒐集他人金融機構帳戶使用，亦不思
    、不願以自己名義向金融機構申請開戶，其居心為何，實昭
    然若揭，帳戶持有人焉能安心將其帳戶之存摺、印鑑章、提
    款卡及密碼提供予此類蒐購帳戶之人，而對該人取得帳戶之
    目的在於實施財產犯罪乙節絲毫未加懷疑？查被告於行為時
    為年滿34歲之成年人，為具有一般智識程度及社會經驗之人
    ，業如前述，其對前述社會情況絕非全無所悉，是以，被告
    提供帳戶給他人，主觀上已預見此舉可能因此使該帳戶供詐
    騙者作為不法收取款項之用，並供作將犯罪所得款項匯入、
    轉出，而藉此掩飾犯罪所得之真正去向，卻仍不違反其本意
    而執意為之，而具有幫助他人犯詐欺取財罪、洗錢罪之不確
    定故意，至堪認定。
  ㈢綜上，被告前揭所辯屬推諉卸責之詞，委不足取。本案事證
    明確，被告犯行足堪認定，應依法論科。
二、論罪科刑
　㈠按刑法上之幫助犯，係對於犯罪與正犯有共同之認識，而以
    幫助之意思，對於正犯資以助力，而未參與實施犯罪之行為
    者而言（最高法院88年度台上字第1270號判決意旨參照）。
    是以，如未參與實施犯罪構成要件之行為，且係出於幫助之
    意思提供助力，即屬幫助犯，而非共同正犯。被告提供金融
    機構帳戶予他人使用，係使詐欺集團向被害人詐騙財物後，
    得以使用該帳戶為匯款工具，進而取得款項以隱匿、掩飾犯
    罪所得，尚非實施詐欺取財、洗錢之構成要件行為，此外，
    查無證據證明被告有參與詐欺取財、洗錢犯行之構成要件行
    為，堪認被告所為，係參與詐欺取財、洗錢之構成要件以外
    之行為，僅對遂行詐欺取財、洗錢犯行資以助力，均為幫助
    犯。是核被告所為，係犯刑法第30條第1項前段、第339條第
    1項之幫助詐欺取財罪及刑法第30條第1項前段、洗錢防制法
    第14條第1項之幫助洗錢罪。
　㈡被告一幫助行為，其幫助詐欺集團成員詐騙被害人己○○、戊○○、庚○○、丁○○、乙○○、丙○○6人，侵害數被害人之財產法益
    ，同時觸犯幫助詐欺取財罪與幫助洗錢罪，均為想像競合犯
    ，應依刑法第55條規定從一重以幫助洗錢罪處斷。
　㈢被告係對正犯資以助力而實施犯罪構成要件以外之行為，為
    幫助犯，應依刑法第30條第2項規定，按正犯之刑減輕之。
    至於被告始終否認有洗錢犯意，不合自白之規定，無洗錢防
    制法第16條第2項減刑規定之適用，併此敘明。
　㈣檢察官就犯罪事實一部起訴者，其效力及於全部，此犯罪事
    實一部或全部，關於實質上一罪或裁判上一罪均有其適用。
    本件附表編號四至六所示告訴人丁○○、乙○○、丙○○遭詐騙而
    經檢察官移送併辦之部分，雖未經檢察官提起公訴，惟與原
    起訴部分，既有想像競合之裁判上一罪關係，即應為原起訴
    效力所及，本院自應併予審究。
　㈤爰以行為人之責任為基礎，審酌被告對使用他人帳戶用以詐
    欺、洗錢之猖獗情形有所認識，仍提供其本人之金融帳戶，
    供他人持為向被害人詐欺取財、洗錢，幫助製造金流斷點，
    增加被害人追償、救濟困難，並使執法人員難以追查詐欺集
    團成員之真實身分，助長詐欺犯罪之風氣，危害社會治安與
    金融秩序，行為殊不足取，又被告否認犯行之犯後態度難謂
    良好，兼衡被告自述高職肄業之智識程度、從事捕魚、消防
    工作、未婚但育有一名未成年子女之家庭狀況（見本院卷第
    75至76頁），暨其之動機、目的、手段、提供之帳戶數量及
    幫助詐欺集團詐得金額等一切情狀，量處如主文所示之刑，
    並諭知罰金易服勞役之折算標準，以資懲儆。
　㈥「任何人都不得保有犯罪所得」為普世基本法律原則，犯罪
    所得之沒收、追徵，在於剝奪犯罪行為人之實際犯罪所得（
    原物或其替代價值利益），使其不能坐享犯罪之成果，以杜
    絕犯罪誘因，可謂對抗、防止財產犯罪之重要刑事措施，性
    質上屬類似不當得利之衡平措施，著重所受利得之剝奪。然
    而，苟無犯罪所得，或無法證明有犯罪所得，自不生利得剝
    奪之問題。是以，在幫助犯之情形，苟幫助犯並未因其幫助
    行為而獲得任何犯罪所得（如未自正犯處取得任何利益）或
    無法證明其有犯罪所得，自不生利得剝奪之問題，亦不需就
    正犯所獲得之犯罪所得而負沒收、追徵之責。本案被告固將
    本人之金融帳戶提供予詐欺集團成員，藉以遂行事實欄所載
    詐欺取財、洗錢之犯行，惟依現存證據資料，尚無積極證據
    證明被告已實際獲取犯罪所得而受有不法利益，是依前開說
    明，尚無宣告沒收其犯罪所得之適用。
據上論斷，應依刑事訴訟法第299條第1項前段，洗錢防制法第14
條第1項，刑法第11條前段、第30條第1項前段、第2項、第339條
第1項、第55條、第42條第3項前段，刑法施行法第1條之1第1項
，判決如主文。
本案經檢察官陳怡龍、陳筱蓉提起公訴，檢察官陳宜愔到庭執行
職務。
中　　華　　民　　國　　111 　年　　5 　　月　　20　　日
                  刑事第五庭  審判長法  官    吳佳齡
                                    法  官    陳怡安
                                    法  官    鄭虹眞
以上正本證明與原本無異。
如不服本判決應於收受送達後20日內向本院提出上訴書狀，並應
敘述具體理由；其未敘述上訴理由者，應於上訴期間屆滿後20日
內向本院補提理由書（均須按他造當事人之人數附繕本）「切勿
逕送上級法院」。
中　　華　　民　　國　　111 　年　　5 　　月　　20　　日
                                    書記官    洪幸如
附表：
編號 被害人 詐騙時間、方式、金額 證據（卷證出處）  一 己○○ (提告) 詐欺集團成員於110年7月底，透過交友軟體「TWOO」暱稱「郭艾倫」主動結識己○○，加LINE好友後，佯稱：可透過投資平臺「國際外匯.INT」獲利云云，致己○○陷於錯誤，依該詐欺集團成員指示，於110年9月12日15時17分許，匯款新臺幣（下同）3萬元至甲○○之台新銀行帳戶內；於110年9月12日22時3分、22時13分、22時19分許，匯款1萬元、1萬元、1萬元至甲○○之元大銀行帳戶內，款項旋即遭詐欺集團成員轉出。  【起訴書犯罪事實欄一、附表編號㈠】 被告之供述：警詢筆錄（111偵1736卷第7至11頁、110偵7991卷第9至12頁、111偵1393卷第9至12頁、111偵641卷第7至9頁、111偵1001卷第11至14頁）、偵訊筆錄（110偵7991卷第123至125頁）、準備程序筆錄（本院卷第52至53頁）、審理筆錄（本院卷第75頁） 證人即告訴人己○○之證述：警詢筆錄（110偵7991卷第13至14頁） 被告之台新銀行帳戶交易明細（110偵7991卷第24頁） 被告之元大銀行帳戶基本資料及客戶往來交易明細（110偵7991卷第27頁、第34至35頁） 內政部警政署反詐騙諮詢專線紀錄表、受理詐騙帳戶通報警示簡便格式表、金融機構聯防機制通報單（110偵7991卷第39至45頁） 告訴人己○○提供之匯款交易明細及手機對話紀錄截圖（110偵7991卷第51至67頁） 元大商業銀行股份有限公司110年12月28日函暨檢附之金融卡申請暨異動約定書【110年9月15日本人來電掛失】（110偵7991卷第101至103頁） 台新國際商業銀行111年1月20日函暨檢附之存摺及金融卡掛失補發申請書（110偵7991卷第129至132頁）  二 戊○○ (提告) 詐欺集團成員於110年8月間，透過社交平臺Instagram主動結識戊○○，並佯稱：可透過APP「諾亞財富」獲利云云，致戊○○陷於錯誤，依該詐欺集團成員指示，於110年9月12日16時9分許，匯款3萬元至甲○○之台新銀行帳戶內，款項旋即遭詐欺集團成員轉出。  【起訴書犯罪事實欄一、附表編號㈡】 被告之供述： 　【同編號一】 證人即告訴人戊○○之證述：警詢筆錄（111偵641卷第35至37頁） 被告之台新銀行帳戶交易明細（111偵641卷第26頁） 陳報單、受理各類案件紀錄表、內政部警政署反詐騙諮詢專線紀錄表、受理詐騙帳戶通報警示簡便格式表、金融機構聯防機制通報單（111偵641卷第33頁、第43至46頁、第49頁、第61頁） 告訴人戊○○提供之手機匯款交易明細截圖（111偵641卷第55頁）  台新國際商業銀行111年1月20日函暨檢附之存摺及金融卡掛失補發申請書（110偵7991卷第129至132頁）  三 楊舒晴 (提告) 詐欺集團成員於110年7月10日，透過手機APP「歡歌」暱稱「王華」主動結識庚○○，加LINE好友後，「王華」對楊舒晴佯稱：可透過投資軟體「YHK交易所」獲利云云，致楊舒晴陷於錯誤，依該詐欺集團成員指示，於110年9月11日12時27分【起訴書誤載為9月12日應予更正】，匯款15萬元至甲○○之台新銀行帳戶內，款項旋即遭詐欺集團成員轉出。  【起訴書犯罪事實欄一、附表編號㈢】 被告之供述： 　【同編號一】 證人即告訴人楊舒晴之證述：警詢筆錄（111偵1393卷第35至39頁） 被告之台新銀行台幣存款歷史交易明細查詢（111偵1393卷第27至28頁） 告訴人楊舒晴提供之郵政跨行匯款申請書及手機對話紀錄截圖（111偵1393卷第43頁、第49至55頁） 內政部警政署反詐騙諮詢專線紀錄表、受理詐騙帳戶通報警示簡便格式表、金融機構聯防機制通報單、受理各類案件紀錄表、受（處）理案件證明單（111偵1393卷第57至58頁、第65至67頁、第73至75頁） 台新國際商業銀行111年1月20日函暨檢附之存摺及金融卡掛失補發申請書（110偵7991卷第129至132頁）  四 丁○○ (提告) 詐欺集團成員於110年9月初，以虛擬貨幣投資平臺「Swedbank」客服人員身分，對丁○○佯稱：依指示操作可投資獲利云云，致丁○○陷於錯誤，依該詐欺集團成員指示，於110年9月11日10時48分、13時8分、16時3分、16時24分許，匯款34萬元、24萬元、5萬元、5萬元至甲○○之台新銀行帳戶內，款項旋即遭詐欺集團成員轉出。  【111年度偵字第1001號、第1736號移送併辦意旨書犯罪事實、附表編號㈠】 被告之供述： 　【同編號一】 證人即告訴人丁○○之證述：警詢筆錄（111偵1001卷第23至24頁） 被告之台新銀行帳戶交易明細（111偵1001卷第16頁） 內政部警政署反詐騙諮詢專線紀錄表、受理詐騙帳戶通報警示簡便格式表、受理各類案件紀錄表、受（處）理案件證明單（111偵1001卷第25至27頁、第31至33頁） 告訴人丁○○提供之國泰世華商業銀行匯出匯款憑證、手機對話紀錄、網頁及匯款交易明細截圖（111偵1001卷第39至46頁） 台新國際商業銀行111年1月20日函暨檢附之存摺及金融卡掛失補發申請書（110偵7991卷第129至132頁）  五 乙○○ (提告) 詐欺集團成員於110年9月18日，透過投資網站「HALL」，對乙○○佯稱可投資獲利云云，致乙○○陷於錯誤，依該詐欺集團成員指示，於110年9月12日21時38分許，匯款3萬元至甲○○之台新銀行帳戶內，款項旋即遭詐欺集團成員轉出。  【111年度偵字第1001號、第1736號移送併辦意旨書犯罪事實、附表編號㈡】 被告之供述： 　【同編號一】 證人即告訴人乙○○之證述：警詢筆錄（111偵1001卷第47至   52頁） 被告之台新銀行帳戶交易明細（111偵1001卷第22頁） 受（處）理案件證明單、受理各類案件紀錄表、內政部警政署反詐騙諮詢專線紀錄表、受理詐騙帳戶通報警示簡便格式表（111偵1001卷第53至59頁） 告訴人乙○○提供之手機匯款交易明細截圖、合作金庫銀行存款存摺封面暨內頁影本（111偵1001卷第65頁、第71頁） 台新國際商業銀行111年1月20日函暨檢附之存摺及金融卡掛失補發申請書（110偵7991卷第129至132頁）  六 丙○○ (提告) 詐欺集團成員於110年9月間，透過交友軟體「全民PARTY」主動聯繫丙○○，佯稱：依指示操作交易平臺「fpmarkets」可賺回饋金云云，致丙○○陷於錯誤，依該詐欺集團成員指示，於110年9月12日16時25分許，匯款5萬元至甲○○之台新銀行帳戶內，款項旋即遭詐欺集團成員轉出。  【111年度偵字第1001號、第1736號移送併辦意旨書犯罪事實、附表編號㈢】 被告之供述： 　【同編號一】 證人即告訴人丙○○之證述：警詢筆錄（111偵1736卷第13至14頁） 告訴人丙○○提供之手機匯款交易明細截圖（111偵1736卷第21頁） 被告之台新銀行帳戶交易明細（111偵1736卷第33頁） 內政部警政署反詐騙諮詢專線紀錄表（111偵1736卷第35至36頁） 台新國際商業銀行111年1月20日函暨檢附之存摺及金融卡掛失補發申請書（110偵7991卷第129至132頁） 

附錄本案所犯法條：
《洗錢防制法第14條》
有第二條各款所列洗錢行為者，處7年以下有期徒刑，併科新臺
幣5百萬元以下罰金。
前項之未遂犯罰之。
前二項情形，不得科以超過其特定犯罪所定最重本刑之刑。
《中華民國刑法第339條》
（普通詐欺罪）
意圖為自己或第三人不法之所有，以詐術使人將本人或第三人之
物交付者，處5年以下有期徒刑、拘役或科或併科50萬元以下罰
金。
以前項方法得財產上不法之利益或使第三人得之者，亦同。
前二項之未遂犯罰之。